【裁判字號】    95,訴,250
【裁判日期】    950724
【裁判案由】    毒品危害防制條例
【裁判全文】
臺灣宜蘭地方法院刑事判決               95年度訴字第250號
公  訴  人  臺灣宜蘭地方法院檢察署檢察官
被      告  乙○○
指定辯護人  本院公設辯護人甲○○
上列被告因毒品危害防制條例案件，經檢察官提起公訴（95年度
毒偵字第618 號），被告於準備程序中，就被訴事實為有罪之陳
述，本院合議庭裁定由受命法官獨任進行簡式審判程序後，檢察
官聲請改依協商程序而為判決，本院判決如下：
    主  文
乙○○施用第一級毒品，累犯，處有期徒刑捌月；又施用第二級
毒品，累犯，處有期徒刑肆月；應執行有期徒刑拾月。
    事實及理由
一、犯罪事實：乙○○曾於民國91年間，因施用毒品案件，經臺
    灣宜蘭地方法院檢察署聲請本院裁定送觀察勒戒後，認有繼
    續施用毒品之傾向，再由本院裁定送強制戒治一年，於92年
    11月17日執行完畢，業於92年11月19日經臺灣宜蘭地方法院
    檢察署檢察官以92年戒毒偵字第21號為不起訴處分；又於93
    年間，因施用第一級毒品案件，於93年12月22日經本院以93
    年訴字第390號判處有期徒刑七月確定，於94年8月12日入監
    執行完畢。詎乙○○仍不知悔改，於強制戒治執行完畢釋放
    後五年內，又基於施用第一級毒品之犯意，於95年4月11 日
    晚間在宜蘭縣礁溪鄉○○路169之10號以香煙施用海洛因1次
    ；另基於施用第二級毒品之犯意，於同年4月11日晚間在宜
    蘭縣礁溪鄉○○路224號5樓之2以玻璃球施用安非他命1次。
    嗣為警於95年4月12日下午在宜蘭縣礁溪鄉○○村○○路224
    號5樓乙○○友人陳怡涵住處實施搜索查獲，而於同日下午
    14時35分許經警採取乙○○尿液送驗結果，呈上開第一級毒
    品海洛因代謝物嗎啡之陽性反應及第二級毒品甲基安非他命
    陽性反應，而查知上情。
二、證據：
（一）被告乙○○於警詢、檢察官訊問及本院訊問中之自白。
（二）宜蘭縣警察局礁溪分局偵辦毒品案件嫌疑犯尿液送驗編號
      、姓名對照表暨慈濟大學濫用藥物檢驗中心檢驗總表各一
      紙。
三、本件經檢察官與被告於審判外達成協商之合意且被告已認罪
    ，其合意內容為：被告願受科刑範圍為施用第一級毒品海洛
    因部分有期徒刑八月，施用第二級毒品安非他命部分有期徒
    刑四月，應執行有期徒刑十月。經查，上開協商合意並無刑
    事訴訟法第四百五十五條之四第一項所列情形之一，檢察官
    聲請改依協商程序而為判決，本院爰不經言詞辯論，於協商
    合意範圍內為協商判決，合予敘明。
四、應適用之法條：
（一）按民國95年7月1日生效施行之刑法第二條第一項規定「行
      為後法律有變更者，適用行為時之法律。但行為後之法律
      有利於行為人者，適用最有利於行為人之法律」，本件被
      告行為後，刑法第四十七條、第五十一條第五款業於95年
      7月1日修正生效施行，經查：
  １、被告行為後，刑法第四十七條業於94年2月2日修正公布並
      自95年7月1日起施行，按修正前刑法第四十七條係規定「
      受有期徒刑之執行完畢，或受期徒刑或有期徒刑一部之執
      行而赦免後，五年以內再犯有期徒刑以上之罪者，為累犯
      ，加重本刑至二分之一。」，修正後刑法第四十七條第一
      項則規定「受徒刑之執行完畢，或一部之執行而赦免後，
      五年以內故意再犯有期徒刑以上之罪者，為累犯，加重本
      刑至二分之一。」，本件被告係故意犯罪，不論依修正前
      刑法第四十七條，或修正後刑法第四十七條第一項之規定
      ，均構成累犯，對被告而言並無有利或不利之情形，自不
      生新舊法比較之問題，應逕依被告行為時即修正前之刑法
      第四十七條規定，論以累犯。
  ２、又查被告行為後，94年2月2日修正公布、95年7月1日施行
      之新刑法，業已修正刑法第五十一條關於數罪併罰方法之
      規定，按修正前刑法第五十一條規定：「數罪併罰，分別
      宣告其罪之刑，依左列各款定其應執行者：」，其中第五
      款規定：「宣告多數有期徒刑者，於各刑中之最長期以上
      ，各刑合併之刑期以下，定其刑期。但不得逾二十年。」
      ，修正後刑法第五十一條第五款規定：「宣告多數有期徒
      刑者，於各刑中之最長期以上，各刑合併之刑期以下，定
      其刑期。但不得逾三十年。」，經比較修正前、後刑法結
      果，修正後刑法並非較有利於行為人，依刑法第二條第一
      項前段之規定，仍應適用修正前刑法第五十一條第五款規
      定定其應執行之刑。
（二）據上論斷，應依刑事訴訟法第四百五十五條之四第二項，
      毒品危害防制條例第十條第一項、第二項，現行刑法第二
      條第一項、第十一條前段，95年7月1日修正施行前刑法第
      四十七條、第五十一條第五款，判決如主文。
五、本判決除有刑事訴訟法第四百五十五條之四第一項第一款、
    第二款、第四款、第六款、第七款所定情形之一，或違反同
    條第二項規定者外，不得上訴。
六、本件如有得上訴之情形而不服本判決，得自收受判決送達之
    日起十日內，向本院提出上訴書狀（應附具繕本），上訴於
    第二審法院。
中    華    民    國    95   年     7    月     24    日
                  刑事第四庭  法  官  林惠玲
以上正本證明與原本無異。
                              書記官  林慶生
中    華    民    國    95   年     7    月     25    日
附錄論罪科刑之法條：
毒品危害防制條例第十條
施用第一級毒品者，處六月以上五年以下有期徒刑。
施用第二級毒品者，處三年以下有期徒刑。


司法院資訊處製作；財團法人民間司法改革基金會備份。
